---
title: "Aprendiendo a usar RMarkdown"
output: github_document
---

```{r setup, include=FALSE}
knitr::opts_chunk$set(echo = TRUE)
```

## Aprendiendo a conversar por R
Hola *Nicko*, *Clem* y *Gus*, estoy aprendiendo el arte de **R**. Síganme para más tutoriales en el siguiente [link](www.google.cl)


## Primeros análisis

A continuación, analizo el número de plantas extintas por continente. Para esto, utilizo la base de datos de la **IUCN** disponible en [tidytuesday](https://raw.githubusercontent.com/rfordatascience/tidytuesday)

```{r, include=FALSE, echo=FALSE}
library(tidyverse)
library(knitr)
library(kableExtra)
```

```{r}
plants <- readr::read_csv("https://raw.githubusercontent.com/rfordatascience/tidytuesday/master/data/2020/2020-08-18/plants.csv")
actions <- readr::read_csv("https://raw.githubusercontent.com/rfordatascience/tidytuesday/master/data/2020/2020-08-18/actions.csv")
threats <- readr::read_csv("https://raw.githubusercontent.com/rfordatascience/tidytuesday/master/data/2020/2020-08-18/threats.csv")
```
#Plantas extintas por contiente
Las plantas extintas por continente se presentan en la siguiente tabla:






## Including Code

You can include R code in the document as follows:

```{r cars}
summary(cars)
```

## Including Plots

You can also embed plots, for example:

```{r pressure, echo=FALSE}
plot(pressure)
```

Note that the `echo = FALSE` parameter was added to the code chunk to prevent printing of the R code that generated the plot.
