---
title: "Plantas extintas"
output: github_document
---

```{r setup, include=FALSE}
knitr::opts_chunk$set(echo = TRUE)
```

## Introducción
La **extinción de especies** es un gran problema en la actualidad. La *pérdida de biodiversidad* puede conducir al colapso ecosistémico. A continuación exploraré las tendencias en la extinción de especies de plantas por continente.

### Objetivos
*1. Comparar el número de plantas extintas por continente*

## Métodos

A continuación, analizo el número de plantas extintas por continente. Para esto, utilizo la base de datos de la **IUCN** disponible en [tidytuesday](https://raw.githubusercontent.com/rfordatascience/tidytuesday)

```{r, include=FALSE, echo=FALSE}
library(tidyverse)
library(knitr)
library(kableExtra)
```

```{r, include=FALSE, echo=FALSE}
plants <- readr::read_csv("https://raw.githubusercontent.com/rfordatascience/tidytuesday/master/data/2020/2020-08-18/plants.csv")
actions <- readr::read_csv("https://raw.githubusercontent.com/rfordatascience/tidytuesday/master/data/2020/2020-08-18/actions.csv")
threats <- readr::read_csv("https://raw.githubusercontent.com/rfordatascience/tidytuesday/master/data/2020/2020-08-18/threats.csv")
```
## Plantas extintas por continente

by_continent <- dplyr::group_by(plants, continent) 
by_continent2 <- dplyr::summarize(by_continent, )

#Plantas extintas por contiente
Las plantas extintas por continente se presentan en la siguiente tabla:






## Including Code

You can include R code in the document as follows:

```{r cars}
summary(cars)
```

## Including Plots

You can also embed plots, for example:

```{r pressure, echo=FALSE}
plot(pressure)
```

Note that the `echo = FALSE` parameter was added to the code chunk to prevent printing of the R code that generated the plot.
